臺灣新竹地方法院民事簡易判決　　　　 96年度竹簡字第932號
原　　　告　甲○○
被　　　告　皇佳交通有限公司
　　　　　　　　　　　統一編號.
法定代理人　戊○○
訴訟代理人　丁○○
被　　　告　丙○○
上列當事人間請求損害賠償事件，本院於中華民國96年10月17日
言詞辯論終結，判決如下：
    主  文
被告應連帶給付原告新臺幣捌萬柒仟壹佰柒拾捌元。
原告其餘之訴駁回。
訴訟用由被告連帶負擔四分之一，餘由原告負擔。
本判決第一項得假執行。
原告其餘假執行之聲請駁回。
    事實及理由
一、事實摘要：
（一）原告主張：
      被告丙○○受雇於被告皇佳交通有限公司，因工作之故駕
      駛車號CC-886號大型遊覽車。民國96年5月18日被告丙○
      ○執行職務駕駛前述大型遊覽車，行經國道一號高速公路
      南向97公里600公尺處外側車道時，因未保持安全距離，
      緊急煞車仍未能煞停，往前追撞原告駕駛之車號8880-HL
      自小客車，致原告車輛再往前撞及證人己○○駕駛之車號
      W5 -1045號自小貨車，原告所有之8880-HL自小客車因此
      前、後均受到損害，經送廠估價修復後，共計支出新臺幣
      （下同）十七萬九千一百零六元，爰依民法第191條之2、
      第196條、第188條第1項規定，請求被告連帶給付十七萬
      九千一百零六元，並陳明願供擔保聲請宣告假執行。至於
      被告皇佳交通有限公司所辯，其無法認同，因為其遭被告
      丙○○推撞後，因而往前撞到證人己○○之車一次，並非
      往前撞擊二次，警員在談話紀錄表所載有誤，其車前半部
      之損害當應由被告連帶負責賠償。
（二）被告丙○○未於言詞辯論期日到場，但先前到場之陳述為
      ：
      當時其受雇於被告皇佳交通有限公司，並因工作之故駕駛
      上開大型遊覽車，其有看到原告車輛，但踩煞車已煞不住
      ，對於原告提出之修車明細單、統一發票、行車執照等無
      意見，然其無力賠償，且因本件車禍已遭被告皇佳交通有
      限公司扣薪、解雇等語。
（三）被告皇佳交通有限公司辯以：
      被告丙○○於上開時間確為其之受雇人，因職務之故駕駛
      前述大型遊覽車在上開時地發生車禍，渠等對於原告車輛
      後半段損害之修理費用，願意全額賠償，但原告車輛前半
      段損害之修理費用僅願意賠償百分之十五。因為原告車頭
      有二次撞擊，顯然原告當時亦未與前車即證人己○○之車
      輛保持安全距離，原告車輛撞上證人己○○之車後，因遭
      後方之被告丙○○所駕遊覽車撞擊，因而再次往前追撞到
      證人己○○之車，故其願意賠償之金額為八萬七千一百七
      十八元。
二、本件被告丙○○經合法通知，未於言詞辯論期日到場，核無
    民事訴訟法第386條所列各款情形，爰依原告之聲請，由其
    一造辯論而為判決。
三、本院之判斷：
（一）原告主張之前揭事實，業據其提出行車執照、維修明細表
      、統一發票、車損照片、國道公路警察局道路交通事故當
      事人登記聯單等為證，且經本院依職權向國道公路警察局
      第二警察隊調閱本件車禍案件資料核閱無訛，此有國道公
      路警察局第二警察隊96年8月23日公警二交字第096027117
      2號函檢附談話紀錄、現場圖、事故初步分析研判表等存
      卷可稽。兩造對於原告車輛前半部之損害究係如何造成，
      爭執不已，係因原告未保持安全距離，撞上證人己○○之
      車後，因又遭後方被告丙○○所駕遊覽車撞擊，因而再次
      往前追撞到證人己○○之車？抑或只有遭被告丙○○推撞
      後，往前撞到證人己○○之車輛一次？經查：
    (一)證人即在原告車輛前方之駕駛人己○○於本院結證稱：「
    　（問：96年5月18日下午7時50分在國道一號往南97公里
      600 公尺的地方，你當時是否有開W5-1045號車輛經過那
      裡？）對，那地點還是高速公路上，當時車很多，我是走
      最外側，我看到前面的銀色的車子煞車，我就踩煞車，已
      經快要煞停的時候，就聽到從後面傳來碰的一聲，且我坐
      在車內也有感覺我的車被撞了，當時我的車已經停了，但
      被撞到之後，我的車又往前推，以致於我的車擦撞到我前
      車的後保險桿，之後我、我前面的銀色車主、原告都下車
      ，我前面的銀色車主說他的後保險桿沒有損害不要我賠，
      銀色車主在拖吊車來時就先開走了，我下車查看發現右後
      車燈殼破掉，我有跟原告說不用她賠，我的車沒有被拖吊
      ，我就直接先開走了，我走時警察並沒有來。（問：你下
      車時，有無看到原告後面的車主下車？）我看到原告後面
      的車是遊覽車，開遊覽車的司機也有下車。（問：你當時
      有無看到原告的車受損狀況如何？）我只大略看一下，原
      告的車車頭、車尾都塌陷，遊覽車則是擋風玻璃破掉了。
      （問：你的車被從後面撞到幾次？）被撞了一次。我確定
      我的車只有被撞一次，且當時我車上還有載我老板。（問
      ：發生撞擊之前，你和你前面的銀色車的車速是多少？）
      我忘記了，我的車速大約有六、七十公里，當時我有看到
      一輛小客車從中線車道切進外側車道，切過來後，就在銀
      色車子前面，因此銀色車子才會踩煞車，我才會跟著踩煞
      車。我車只有右後車燈殼破，其他部分無受損。（問：證
      人你們當時可以從左右的照後鏡，大概觀測出和原告的距
      離有多遠？）當時下雨天，原告的車又是黑色的，觀測不
      出來。」（見本院96年10月17日言詞辯論筆錄）。
    (二)證人即當時坐在W5-1045號車輛副駕駛座之乙○○亦結證
      稱：「（問：96年5月18日下午7時50分你是否是坐在證人
      劉的小貨車上？）是的。當時車子在國道一號南向97公里
      600公尺處發生事故。那天下雨，車很多，我叫證人劉開
      外側比較安全，當時證人劉的時速只有四、五十公里，我
      坐在副駕駛座上，那時有一台車切進外側車道，因為證人
      劉前面的銀色車和那一輛切進來的車安全距離不夠，所以
      銀色車就緊急踩煞車，證人劉也緊急踩煞車，當時車上載
      一噸的貨物，所以證人劉踩煞車後就停了，只是停的時候
      證人劉的前保險桿有貼到銀色車的後保險桿，但是聽到碰
      的一聲，我坐在車內也感覺到我們的車子被後車撞了，然
      後大家都下車，我看到我們的車右後車燈殼破了，其他的
      地方並沒有受損，而我們後面的車就是原告所開的休旅車
      ，我當時有看到原告的車水箱破了、引擎也凹進去、車後
      半部也凹進去了，而原告車後面是一輛遊覽車，他的擋風
      玻璃破了，我看到遊覽車上有很多的外勞。（問：你當時
      聽到和感覺到證人劉被後車撞了幾次？）應該只有一次，
      如果是被撞二次的話，我們的車會撞到前面的車。（問：
      你們下車查看時，銀色車主也下來，你們有無看到銀色的
      車撞到前面的車？）沒有。（問：你們當時可以從左右的
      照後鏡，大概觀測出和原告的距離有多遠？）當時下雨天
      ，原告的車又是黑色的，觀測不出來。」（見本院96年10
      月17日言詞辯論筆錄）。
    (三)從現場見聞車禍經過之證人己○○、乙○○所言，堪信原
      告駕駛之車輛係因遭受後方被告丙○○車輛之推撞後，方
      往前撞到證人己○○之車輛，且只有一次，並無二次撞擊
      之情，是原告車輛前半段與後半段所受之損害，堪認均係
      因被告丙○○未保持安全距離，自後方撞擊所致，且被告
      丙○○此一違規行為，與原告車輛所受損害間有相當因果
      關係，被告丙○○自應負侵權行為責任。
（二）按汽車、機車或其他非依軌道行駛之動力車輛，在使用中
      加損害於他人者，駕駛人應賠償因此所生之損害；不法毀
      損他人之物者，被害人得請求賠償其物因毀損所減少之價
      值，民法第191條之2前段、第196條分別定有明文。又物
      被毀損時，被害人除得依據民法第196條請求賠償外，並
      不排除民法第213條至第215條之適用，依民法第196條請
      求賠償物被毀損所減少之價額，得以修復費用為估定之標
      準，但以必要者為限（例如：修理材料以新品換舊品，應
      予折舊），亦有最高法院77年度第9次民事庭會議決議、
      同院60年度臺上字第1505號判決及73年度臺上字第1574號
      等判決可資參照。次按，民法第188條第1項前段亦規定：
      受僱人因執行職務，不法侵害他人之權利者，由僱用人與
      行為人連帶負損害賠償責任。查本件事故發生乃被告丙○
      ○之違規行為所致，已如前述，則原告就其車輛遭毀損所
      生之損害，得基於侵權行為法律關係向被告二人請求連帶
      賠償。經查，原告主張其車輛受損因而支付十七萬九千一
      百零六元，依統一發票所示，其中零件費用為十三萬八千
      二百四十六元，工資與其他費用為四萬零八百六十元。次
      查原告請求被告賠償受損車輛所減少之價額，應扣除新舊
      品間之差價折舊。原告所有之前開車輛係93年5月21日新
      領牌照開始使用，有行車執照附卷可憑，算至本件事故發
      生時已使用三年，本院依行政院台（86）財字第52053號
      公布之固定資產耐用年數表及固定資產折舊率表，採定率
      遞減法計算其折舊，即自用小客車耐用年數五年，每年折
      舊率千分之369，零件費用應扣除折舊十萬三千五百一十
      三元，元，是原告所有前述車輛更新零件折舊後金額為三
      萬四千七百三十三元，連同工資、費用合計為七萬五千五
      百九十三元。然被告皇佳交通有限公司自承願意賠償原告
      八萬七千一百七十八元（見96年10月17日言詞辯論筆錄）
      ，被告丙○○則對於原告所提證據均不爭執（見96年9月
      12日調解程序筆錄），是以，本件原告得請求被告連帶賠
      償之金額為八萬七千一百七十八元。
（三）綜上，原告請求被告連帶賠償八萬七千一百七十八元，為
      有理由，應予准許，逾此部分之請求，即屬無據，應予駁
      回。
四、本件係依民事訴訟法第427條第1項適用簡易訴訟程序所為被
    告部分敗訴之判決，爰就原告勝訴部份，依職權宣告假執行
    ；原告其餘假執行之聲請，因該部份訴之駁回而失所依據，
    應予駁回。
五、訴訟費用負擔之依據：民事訴訟法第79條、第85條第2項。
中　　華　　民　　國　　96　　年　　10　　月　　31　　日
                  新竹簡易庭    法　官　李珮瑜
以上正本係照原本作成。
如對本判決上訴，須於判決送達後20日內向本院提出上訴狀（須
按他造當事人之人數附繕本）。
中　　華　　民　　國　　96　　年　　10　　月　　31　　日
                                書記官　朱苑禎
附表：
┌──────────────────────────┐
│車牌號碼8880-HL號自用小客車更新零件費用折舊之計算   │
├──────┬───────────────────┤
│第一年折舊  │138246×0.369=51013                   │
├──────┼───────────────────┤
│第二年折舊  │(000000-00000)×0.369=87233×         │
│            │0.369=32189                           │
├──────┼───────────────────┤
│第三年折舊  │(00000-00000)×0.369=20311            │
├──────┴───────────────────┤
│時價亦即折舊後之金額│000000-00000-00000-00001=34733│
├──────────┴───────────────┤
│備註：上列計算小數點以下均四捨五入                  │
└──────────────────────────┘
